臺灣高等法院高雄分院刑事判決
111年度上更一字第21號
上  訴  人  
即  被  告  李鴻榮



選任辯護人  曾國華律師
上列上訴人因違反毒品危害防制條例案件，不服臺灣高雄地方法
院109年度訴字第89號，中華民國109年10月29日第一審判決（起
訴案號：臺灣高雄地方檢察署108年度偵字第12127號、第16372
號），提起上訴，經最高法院發回更審，本院判決如下：
    主  文
原判決關於附表一編號2、8「本院主文」欄諭知撤銷部分撤銷。
其他上訴駁回。
    事  實
一、李鴻榮知悉海洛因、甲基安非他命分別係毒品危害防制條例
    第2 條第2 項第1 款所規定第一、二級毒品，不得擅自持有
    、販賣，卻仍為下列行為：
㈠、李鴻榮意圖營利而基於販賣第二級毒品故意，於附表一編號1
    所載時間、地點，以該編號所載的金額及方式，販賣甲基安
    非他命給饒Ｏ益。
㈡、李鴻榮意圖營利而基於販賣第二級毒品故意，於附表一編號4
     所載時間、地點，與潘仁智（經原審判決確定）共同基於
    販賣第二級毒品的犯意聯絡，以該編號所載的金額及方式，
    共同販賣甲基安非他命給呂Ｏ雲。
㈢、李鴻榮與李俊明（經本院前審判決確定）共同意圖營利而基
    於販賣第二級毒品犯意聯絡，於附表一編號2 所載時間、地
    點，以該編號所載的金額及方式，共同販賣甲基安非他命給
    楊Ｏ樹。
㈣、李鴻榮與潘仁智（經原審判決確定）共同意圖營利而基於販
    賣第一、二級毒品犯意聯絡，於附表一編號8 所載時間、地
    點，以該編號所載的金額及方式，共同販賣海洛因及甲基安
    非他命給饒Ｏ益。
二、嗣因警方對李鴻榮所使用0000000000號行動電話進行通訊監
    察，於108年5月15日下午6點左右，持法院核發的搜索票，
    至李鴻榮位於高雄市○○區○○○路000巷000號5樓502室的居所
    執行搜索，扣得如附表二所示物品，因而查獲。
　　理  由
壹、證據能力：
    本件作為證據使用之審判外陳述，檢察官、被告李鴻榮及辯
    護人在本院都同意有證據能力（見本院卷第277、386頁），
    本院並考量這些陳述作成時的情況正常，所取得的過程也沒
    有瑕疵，且與本件相關待證事實具有關連性，並依法踐行調
    查證據程序，基於尊重當事人對於傳聞證據的處分權，及證
    據資料越豐富越有助於真實發現的理念，認作為證據應屬適
    當，依刑事訴訟法第159條之5 第1項規定，均有證據能力。
貳、實體部分：
一、上開事實，業據上訴人即被告李鴻榮於本院全部都坦白承認
    （見本院上更一卷第269、277、424頁），且查：
㈠、依據下列各項證據，可證明被告李鴻榮有附表一編號1 、2 
    、4、8所載販賣毒品行為：
　⒈被告李鴻榮在警詢、原審及本院審理中的自白、陳述（見警
    卷第29、30、37、40、47、48、78、79頁，原審卷一第185
    至187頁、卷二第369 頁，本院上訴卷一第232頁、卷二第15
    、44頁，本院上更一卷第269、277、424頁）：證明被告於
    警詢、原審及本院對於附表一編號1、2、4、8 所示犯行全
    部都坦白承認，且附表一編號2部分，係由同案被告李俊明
    將販售的甲基安非他命交付給購毒者楊Ｏ樹等事實。
　⒉證人即同案被告李俊明在警詢、原審及本院上訴的自白、陳
    述（見警卷第227至228頁，原審卷一第235 頁、卷二第369 
    頁，本院上訴卷一第256頁、卷二第15、44頁）：證明李俊
    明於警詢、原審及本院對於附表一編號2 所示犯行全部都坦
    白承認，且其於該次交易中，是依據被告的要求，將甲基安
    非他命交付給購毒者楊Ｏ樹等事實。
㈡、證人饒Ｏ益（見警卷第435至442頁、原審卷二第329至338頁）
    、潘仁智（見警卷第169頁，原審卷一第213至214頁、卷二
    第369頁）在警詢及原審的陳述、被告以0000000000號行動
    電話與饒Ｏ益所使用之0000000000號行動電話、潘仁智所使
    用之0000000000號行動電話通話的通訊監察譯文（見原審卷
    一第102、136頁，內容如附表三編號1-1至1-2、8-1至8-4所
    示）：證明附表一編號1 、8的毒品交易過程。至證人饒Ｏ益
    雖否認有附表一編號1、8所示購買甲基安非他命行為，然查
    ：
　⒈關於附表一編號1部分，除有被告的自白外，尚有附表三編號
    1-1至1-2的通訊監察譯文可為佐證。而依據該等通訊監察譯
    文所示，被告與饒Ｏ益在通話過程中有提及「讓我在那邊等
    ，還好我沒打電話跟人家『引』（向他人調貨之意）」、「在
    四維路」（依被告所述，此代表要交易4分之1錢的甲基安非
    他命）等與毒品交易有關的暗語，對比證人饒Ｏ益於警詢陳
    稱上述通話是要還錢給被告，於原審則證稱上述通話是與被
    告相約去賭場的對話，不僅所言前後歧異，且與該等通話內
    容所示情狀顯不相符，足認被告之自白應較為可信。
　⒉關於附表一編號8部分，除有被告的自白及潘仁智的陳述外，
    尚有附表三編號8-1至8-4的通訊監察譯文可為佐證。而相較
    於證人饒Ｏ益先後矛盾的證述（於警詢陳稱此等通話，是被
    告請「阿弟」過來向其收取賭債的對話；於原審卻證稱該等
    通話乃是被告叫他人拿錢過來給自己的對話），被告及潘仁
    智所稱此等通話乃是如附表一編號8所示毒品交易的對話，
    與上述譯文所載「南華路」（交易地點）、「8000」（交易
    對價）及整體對話情節顯示：「被告委請潘仁智前往與饒Ｏ
    益碰面，並拿要價8000元的物品給饒Ｏ益」等情狀相符，足
    認被告及潘仁智之陳述應較為可信。
㈢、證人楊Ｏ樹在警詢及原審的陳述（見警卷第453至455頁、原審
    卷二第339至344頁）、被告以0000000000號行動電話與楊Ｏ
    樹所使用0000000000號行動電話、李俊明所使用0000000000
    號行動電話通話的通訊監察譯文（見原審卷一第95、96頁，
    內容如附表三編號2-1至2-3所示）：證明附表一編號2的毒
    品交易過程。至證人楊Ｏ樹雖就附表一編號2所示毒品交易過
    程均表示不記得、不清楚，但此部分犯行，有被告及李俊明
    相互一致的陳述可為證據，且其2人所述情節又與附表三編
    號2-1至2-3所示通話內容相符，足認被告之陳述應屬可信。
㈣、證人呂Ｏ雲在原審的陳述（見原審卷二第345至348頁）、證人
    潘仁智在警詢及原審的陳述（見警卷第173頁，原審卷一第2
    13至214頁、卷二第369頁）、被告以0000000000號行動電話
    與呂Ｏ雲所使用00-0000000號電話通話的通訊監察譯文（見
    原審卷一第140至141頁，內容如附表三編號4所示）：證明
    附表一編號4的毒品交易過程。至證人呂Ｏ雲雖就附表一編號
    4所示毒品交易過程表示已經不復記憶，但此部分犯行，有
    被告及潘仁智2人相互一致的陳述可為證據，且其2人所述情
    節又與附表三編號4所示對話內容相符，足認被告之自白應
    屬可信。
㈤、高雄市政府警察局刑事警察大隊搜索扣押筆錄、扣押物品目
    錄表（見警卷第97至103頁）、內政部警政署刑事警察局108
    年7月23日刑鑑字第1080059042號鑑定書（見警卷第262至26
    3頁）及高雄市立凱旋醫院108年8月6日高市凱醫驗字第6041
    6號濫用藥物成品檢驗鑑定書（見警卷第264頁）：證明警方
    於108年5月15日下午6點許至被告上述居所搜索時扣得如附
    表二所示物品之事實。
㈥、販賣毒品犯行的成立，以行為人主觀上有營利的意圖、客觀
    上有販賣的行為就已經足夠，至於行為人實際上是否已經獲
    利，則非所問，且行為人意圖營利的方式，無論是「價差」
    、「量差」、「純度差異」或其他模式，均無不可。又我國
    對於查緝毒品販賣一向執法甚嚴，並科以重刑，且毒品價值
    非低、取得不易，這是一般社會大眾都知道的事情，因此，
    販賣毒品的行為人，除非是有其他特別的狀況，在一般的情
    形下，如果不是有利可圖，應該不至於會冒著被購毒者供出
    或被檢警查緝法辦而受重刑處罰的危險，而以平價或低於販
    入價格來從事販賣毒品的行為。依卷內所存證據資料，被告
    與購毒者饒Ｏ益、楊Ｏ樹及呂Ｏ雲並沒有特殊的親誼關係存在
    ，依照常情，其應不至於在未圖取利益的狀況下，從事相關
    販賣毒品的行為，且依被告所述，其是因為要賺取「價差」
    或「量差」（即買進毒品後，先取一部分供自己使用，再為
    轉售），才會從事販毒的行為（見本院上訴卷一第233頁、
    卷二第46頁），足見其為附表一編號1、2、4、8所示販賣毒
    品犯行，均具有營利的意圖。
㈦、綜上所述，本件事證明確，被告上述犯行，均堪認定，應依
    法論科。
二、論罪：
㈠、新舊法比較：
　  被告行為後，於109年1月15日修正公布的毒品危害防制條例
    第4條第1項、第2項、第17條第2項已於同年7月15日生效施
    行。其中該條例第4條第1、2項部分，修正後的規定均將法
    定刑提高，並沒有對被告較為有利。另關於該條例第17條第
    2項部分，於修正前的內容為：「犯第4條至第8條之罪於偵
    查及審判中均自白者，減輕其刑」，修正後則為：「犯第4
    條至第8條之罪於偵查及歷次審判中均自白者，減輕其刑」
    ，而依據其修正時立法理由的記載，上述修正似乎只是法條
    文義的明文化，但本院考量修法前毒品危害防制條例第17條
    第2項既然是規定「審判中」，而未規定被告應於「歷次審
    判中」均自白，則被告於歷次審判中，即使只有1次自白犯
    罪，自仍應認其符合修正前規定所稱「審判中自白」之要件
    ，而減輕其刑，司法實務向來也都為相同的解釋，故修法後
    規定被告須「歷次審判中」均自白，方有該條項減輕其刑規
    定的適用，顯然影響被告實質之刑罰，自有比較新舊法的必
    要，而經比較新舊法結果，此部分修正後的規定並未對被告
    較為有利。經綜合比較前述修正前、後規定，修正後的規定
    並沒有對被告較為有利，依刑法第2條第1項前段，本件應適
    用修正前毒品危害防制條例第4條第1、2項、第17條第2項規
    定。
㈡、核被告如附表一編號1、2、4所為，均是犯修正前毒品危害防
    制條例第4條第2項販賣第二級毒品罪；另被告如附表一編號
    8所為，係犯修正前毒品危害防制條例第4 條第1項、第2 項
    販賣第一、二級毒品罪。被告因販賣海洛因、甲基安非他命
    而持有第一、二級毒品海洛因、甲基安非他命的低度行為，
    分別為各次販賣第一、二級毒品的高度行為所吸收，均不另
    外論罪。被告及李俊明就附表一編號2 所示犯行，有犯意聯
    絡及行為分擔；被告就附表一編號4、8所示犯行，與潘仁智
    有犯意聯絡及行為分擔，均應依刑法第28條規定，論以共同
    正犯。被告如附表一編號8所示犯行，以一行為同時觸犯販
    賣第一、二級毒品罪，為想像競合犯，應依刑法第55條規定
    ，從一重論以販賣第一級毒品罪。被告所犯附表一編號1、2
    、4、8等4件販賣毒品犯行，犯罪時間不同、行為有別，顯
    然是分別起意而為，應分論併罰。
㈢、刑之加重、減輕：
　⒈累犯部分：
　⑴被告前因施用毒品案件，經臺灣高雄地方法院以104年度審訴
    字第1316號、第1785號分別判處有期徒刑9月、4月、9月確
    定，並定應執行有期徒刑1年5月確定，接續另案執行後，於
    107年2月8日執行完畢，其於有期徒刑執行完畢後，5年內故
    意再犯本件有期徒刑以上之罪，均符合刑法第47條第1項構
    成累犯的要件。
　⑵司法院釋字第775號就刑法第47條第1項關於累犯規定為解釋
    後，就構成累犯者是否加重其最低本刑，須考量行為人對刑
    罰反應力是否薄弱及有無特別惡性，以避免行為人所受刑罰
    超過其所應該負擔的罪責，使其人身自由因此遭受「罪刑不
    相當」的過苛侵害。而在判斷行為人是否對刑罰反應力薄弱
    及有無特別惡性時，應綜合審酌行為人前、後案的犯罪類型
    、行為態樣是否相同或類似；前案執行完畢與後案發生之時
    間相距長短；前案是故意或過失所犯；前案執行是入監執行
    完畢，或是易科罰金、易服社會勞動而執行完畢；前、後案
    對於他人生命、身體、財產等法益侵害情形如何等事項而為
    判斷。因此，行為人前後所犯各罪類型、罪名是否相同或罪
    質是否相當，雖為是否加重其最低本刑的考量因素之一，但
    並無絕對且必然的關連性存在（最高法院109年度台上字第5
    044號刑事判決可作為參考）。
　⑶被告上述構成累犯前案，係於107年2月8日執行完畢，其為本
    件犯行的時間距離前案執行完畢相差約1年，屬刑法第47條
    第1項所規定「5年」期間的前期，卻在前案執行完畢後不久
    又為本件犯行，可見未能因前案的執行而知道警惕，況本件
    犯行之法定刑更高於前案，被告所為實屬變本加厲，足認具
    有特別惡性及對刑罰反應力薄弱，即使考量前案與本件罪質
    不同，也無司法院釋字第775號解釋意旨所稱「依刑法第47
    條第1項規定加重最低本刑，將導致被告所受刑罰超過其所
    應負擔罪責，使其人身自由因此遭受過苛侵害」的狀況存在
    。因此，本件除被告所為犯行之法定本刑為死刑、無期徒刑
    部分依法不得加重外，其餘部分仍均依刑法第47條第1項規
    定加重其刑。
  ⒉被告就附表一編號1、2、4、8所示販賣毒品犯行，於偵查及
    審理中都有自白犯行，均應適用修正前毒品危害防制條例第
    17條第2項規定減輕其刑。
  ⒊毒品危害防制條例第17條第1項部分：
  ⑴毒品危害防制條例第17條第1項規定：「犯第4條至第8條、第
    10條或第11條之罪，供出毒品來源，因而查獲其他正犯或共
    犯者，減輕或免除其刑」，而該規定所稱「供出毒品來源，
    因而查獲」，是指被告供出毒品來源的相關資料（例如上手
    的姓名、年籍、住居所或其他足以辨別的特徵等），使有調
    查或偵查犯罪職權的公務員因而對該毒品來源發動調查或偵
    查並進而破獲。
  ⑵被告雖供稱其本件所販賣的毒品，其中海洛因的來源為林Ｏ閔
    ，而甲基安非他命的來源為黃Ｏ豪、李Ｏ勝（見警卷第16、17
    、40頁，原審卷一第199頁，本院上訴卷一第233頁)，主張
    本件均可依毒品危害防制條例第17條第1項規定減輕其刑云
    云。然查：
  ①林Ｏ閔部分：
　  警方並未因被告的供述而查獲林Ｏ閔，此有高雄市政府警察
    局刑事警察大隊109年7月10日高市警刑大偵五字第10972050
    000號函及所附職務報告、110年3月10日高市警刑大偵四字
    第11070504400號函及所附職務報告（見原審卷二第65至67
    頁、本院上訴卷一第329至333頁）及內政部警政署刑事警察
    局110年3月8日刑偵八㈢字第1103701629號函（見本院上訴卷
    一第281頁）在卷可證，又卷內亦無其他事證可證林Ｏ閔確為
    被告本件販賣海洛因犯行之毒品來源，故被告所供之海洛因
    來源未遭查獲，而與毒品危害防制條例第17條第1項減免其
    刑規定的要件不符，無從依該規定對被告本件販賣海洛因犯
    行減免其刑。
  ②黃Ｏ豪、李Ｏ勝部分：
　  警方有因被告的供述而查獲黃Ｏ豪、李Ｏ勝於108年9月間之運
    輸第四級毒品犯行，及其2人於108年3月中旬、108年4月上
    旬販賣甲基安非他命給被告犯行，此有高雄市政府警察局刑
    事警察大隊109年7月10日高市警刑大偵五字第10972050000
    號函及所附職務報告、110年3月10日高市警刑大偵四字第11
    070504400號函及所附職務報告（見原審卷二第65至67頁、
    本院上訴卷一第329至336頁）、內政部警政署刑事警察局11
    0年3月8日刑偵八㈢字第1103701629號函及所附刑事案件報告
    書、110年9月10日刑偵八㈢字第1103706945號函及所附刑事
    案件報告書（見本院上訴卷一第281至285、427至432頁）、
    臺灣高雄地方檢察署檢察官108年度偵字第18843號等起訴書
    （見本院上訴卷一第293至303頁）可以證明。然關於黃Ｏ豪
    、李Ｏ勝遭查獲運輸第四級毒品犯行部分，其2人所運輸之毒
    品品項，與被告所販賣甲基安非他命顯然並無相關，無從以
    此認定黃Ｏ豪、李Ｏ勝確係被告本件甲基安非他命來源。而就
    黃Ｏ豪、李Ｏ勝涉嫌於108年3月中旬、108年4月上旬販賣甲基
    安非他命給被告部分，其2人此二部分的行為時間，均在被
    告附表一編號1、2、4、8所示犯行的犯罪時間之後，被告顯
    不可能持此2次向黃Ｏ豪、李Ｏ勝購得甲基安非他命為本件附
    表一編號1、2、4、8所示犯行。又卷內亦無其他事證可證黃
    Ｏ豪、李Ｏ勝確為被告本件販賣甲基安非他命犯行之毒品來源
    （即其2人於108年2月11日之前已有提供甲基安非他命給被
    告之情）。因此，被告所供之來源未遭查獲，與毒品危害防
    制條例第17條第1項減免其刑規定不符，無從依該規定對被
    告本件販賣甲基安非他命犯行減免其刑。
  ③被告於本院上訴審及更一審另主張，其另案即本院109年度上
    訴字第326號施用毒品案件，已認定其可依毒品危害防制條
    例第17條第1項規定減輕其刑云云。然依本院109年度上訴字
    第326號刑事判決書所載，被告於該案犯罪時間係108年5月1
    5日（見本院上訴卷一第267至271頁、上訴更一卷第316頁）
    ，時間在黃Ｏ豪、李Ｏ勝涉嫌於108年3月中旬、108年4月上旬
    販賣甲基安非他命給被告之後，與本件情形並不相同，無從
    為相同判斷，自不待言。
  ④本次最高法院發回更審後，被告於本院明確表示：我就附表
    一編號1、2、4、8各次犯行，只針對販賣「甲基安非他命」
    部分（不含海洛因部分）主張有於警詢供出毒品來源為黃Ｏ
    豪、李Ｏ勝等語，並供稱：「（附表一編號1、2、4、8等各
    次犯行，其中哪幾次是分別向黃Ｏ豪、李Ｏ勝購買毒品的？）
    這4次黃Ｏ豪、李Ｏ勝都有跟我見面，李Ｏ勝是黃Ｏ豪的上游，
    是黃Ｏ豪拿甲基安非他命給我的，我、李Ｏ勝、黃Ｏ豪都有在
    場。」「（本案上開4次販賣甲基安非他命，被告是分幾次
    向黃Ｏ豪、李Ｏ勝購買的？）我跟黃Ｏ豪、李Ｏ勝買了很多次，
    但是其中有一次，我買了1公斤的甲基安非他命，我就是用
    這1公斤的甲基安非他命，賣給這4次的購毒者，至於其他我
    向黃Ｏ豪、李Ｏ勝買的毒品和這4次的販賣毒品犯行無關。」
    「（…這1公斤甲基安非他命是何時、何地以多少錢向黃Ｏ豪
    、李Ｏ勝購買的？）大約是107年12月的時候買的，在高雄市
    七賢路跟自立路口舊式卡拉ＯＫ裡面交易的，當時在場的有我
    、黃Ｏ豪、李Ｏ勝等人，因為我是作回帳的，這1公斤甲基安
    非他命是以40萬元購買的，購毒的錢我是先後以10萬、20萬
    、10萬分次在高雄市文橫路跟民生路口的土地公廟那邊交給
    黃Ｏ豪的，購毒的錢我有付清。」等語（見本院更一審卷第2
    70至271頁），足認被告已明確表示「附表一編號1、2、4、
    8所販賣之甲基安非他命毒品，均是其於107年12月間以40萬
    元向黃Ｏ豪、李Ｏ勝所購買」，故本院調查、審酌之重點，乃
    黃Ｏ豪（或及李Ｏ勝）有無於「107年12月間以40萬元價格販
    賣1公斤甲基安非他命予被告」。惟查：
　經本院訊以「被告之前所製作的筆錄，是何時有提到此1 公
    斤甲基安非他命是在107年12月份以40萬元向黃Ｏ豪（及李Ｏ
    勝）購買的？」惟被告及辯護人就此部分並無法當庭答覆，
    再經本院諭請被告與辯護人討論後於1週內陳報，而據其等
    嗣後具狀陳報之內容，仍未見有何具體提（指）出此部分之
    相關事證，有本院準備程序筆錄及辯護人之刑事準備程序㈡
    狀可參（見本院更一審卷第271至272、308至310頁），另稽
    之卷內事證，亦未發現有被告之前曾供述「其於107年12月
    份以40萬元向黃Ｏ豪、李Ｏ勝購買1公斤甲基安非他命」等情
    ，故被告此部分所述，已難逕採。
  被告於本院另供稱：其於108年5月15日、16日警詢筆錄有為
    上開之供述云云。然查：被告108年5月15日警詢筆錄並未
    為上開供述，另其於同月16日警詢筆錄是供稱：「大概是農
    曆過年前後（查：108年農曆初一係108年2月5日）向『阿豪』
    《即黃Ｏ豪》購買甲基安非他命」等語，惟於108年6月5日警詢
    又改稱：「…『阿豪』前後總共拿了4顆（4公斤）安非他命給
    我幫其脫售，我先前在警方筆錄中說只拿了1公斤多是不屬
    實的，『阿豪』一共拿了2次安非他命給我，一次2顆，時間約
    108年3月底4月初，…」等語（分見警卷第9至12、16至17、5
    0至51頁），均無被告所稱「其於107年12月份以40萬元向黃
    Ｏ豪、李Ｏ勝購買1公斤甲基安非他命」之相關供述，故被告
    此部分所述，亦難採信。而依被告於警詢所述其向黃Ｏ豪（
    阿豪）購買2次甲基安非他命時間為「108年3月底4月初」，
    可知該其所述向黃Ｏ豪購買甲基安非他命之時間均在本件附
    表一編號1、2、4、8所示各次犯行（即107年12月4日至108
    年2月11日間）之後，實難認係本件所販賣之甲基安非他命
    來源。
  再者，證人黃Ｏ豪（即被告所稱「阿豪」）於本院證稱：其沒
    有在賣毒品，亦沒有與被告有毒品往來，被告上開指證我是
    他的毒品來源一事，與事實不符，我（或與李Ｏ勝）並沒有
    「於107年12月份以40萬元價格販賣1公斤甲基安非他命給被
    告」等語（見本院更一卷第388、391頁）」。又被告上開向
    警方指述其於「108年3月底、4月初」向黃Ｏ豪購買2次甲基
    安非他命部分，高雄市政府警察局左營分局報請臺灣高雄地
    方檢察署偵辦後，經檢察官偵查結果略以：「證人李鴻榮（
    即被告）雖於警詢為不利被告黃Ｏ豪之證述，然此部分業經
    被告黃Ｏ豪於警詢中所否認，而證人李鴻榮指證被告黃Ｏ豪為
    販毒之人，雖非屬共犯證人類型，但因彼此間具有利害關係，
    證人李鴻榮陳述證言在本質上存有較大虛偽性之危險，是仍
    應調查其他補強證據。然卷內查無證人李鴻榮與被告黃Ｏ豪
    相關對話紀錄，則本件既缺乏購毒者與毒販間通話之通訊監
    察資料作為購毒者指證販毒者犯罪事實之補強證據，實無從
    毒品交易數量或雙方有無進一步相約見面之地點、時間等訊息。
    是尚難遽認其證人李鴻榮指述屬實，綜上，實難認為被告黃
    Ｏ豪此部分涉有報告意旨所指之販賣第二級毒品犯行（其他內
    容略）。」乃依刑事訴訟法第252條第10款規定，於111年3
    月25日以110年度偵字第3700號為不起訴處分，並經臺灣高
    等檢察署高雄檢察分署認原處分並無不當，於111年4月25日
    以111年度上職議字第2206號駁回再議確定，此有上開不起
    訴處分書及駁回再議處分書在卷可憑（見本院更一卷第171
    至180、300至301頁），均難認被告有於「107年12月間」或
    「108年3月底、4月初」向黃Ｏ豪及李Ｏ勝購買甲基安非他命
    之事實。且由上開不起訴處分書所載內容，可知被告確實未
    曾向警方表示「其於107年12月份以40萬元向黃Ｏ豪、李Ｏ勝
    購買1公斤甲基安非他命」等情，故警方才未一併報請檢察
    官就此部分（即107年12月份部分）予以偵辦甚明。因此，
    被告於本院供稱：「其於107年12月份以40萬元向黃Ｏ豪、李
    Ｏ勝購買1公斤甲基安非他命」等詞，充其量祗是其於本次發
    回更審後，另於本院創設之說詞，尚乏客觀事證可憑，不足
    採信。
  至最高法院發回意旨所指「本院110年度上訴字第718、719、
    720號被告販賣毒品案件」（下稱另案），已經認定被告有
    供述甲基安非他命之毒品來源為黃Ｏ豪，並因而查獲，而有
    毒品危害防制條例第17條第1項減輕其刑之適用部分，茲因
    本院「另案」於110年11月30日判決時，上開黃Ｏ豪經左營分
    局報請高雄地檢署偵辦之販賣第二級毒品罪嫌部分（即上開
    部分），檢察官尚未偵結，乃採有利被告之方式，認定被
    告有毒品危害防制條例第17條第1項適用，先予敘明（按：
    此部分業經本院調卷查明，並有相關影卷及裁判資料附卷可
    參，分見本件相關案件及「另案」影卷）。然查：本件經最
    高法院發回更審後，本院已另傳喚證人黃Ｏ豪到庭證述如前
    ，並有上開高雄地檢署110年度偵字第3700號不起訴處分書
    可憑，又經本院傳喚證人即承辦員警汪Ｏ安（即被告所稱有
    向其供述毒品來源之承辦員警）到庭作證，而證人汪Ｏ安於
    辯護人詰問時證稱：在偵辦被告毒品案件的過程中，
　　被告供出綽號「阿豪」（即黃Ｏ豪）、「大仔」等人，後來
    有查到張庭銧、黃Ｏ豪、李Ｏ勝等走私第四級毒品原料的案件
    ，當初被告說他的（甲基）安非他命上手就是綽號「阿豪」
    、「大仔」等人，因為被告是說安非他命是境外走私進來的
    ，後來我們循線查獲的是製造愷他命的原料。當庭提示之鈞
    院上訴卷一第281頁之刑事警察局110年3月8日函文及上訴卷
    一第305頁之刑事警察局108年11月8日函文（均記載有因被
    告之供述而查獲毒品上游黃Ｏ豪、李Ｏ勝等情），均是由我回
    復給法院的等語，並於檢察官詰問時進一步證述：「（是否
    有因此查獲被告所指證毒品是黃Ｏ豪交給他或是賣給他此部
    分？）這部分有針對被告所稱的『黃Ｏ豪交給他販賣』去做相
    關偵查，也有傳喚一些人就販賣毒品部分為詢問，有移送到
    高雄地檢署。」「（提示高雄地檢110年度偵字第3700號不
    起訴處分書予證人閱覽並告以要旨，請證人確認，被告所稱
    黃Ｏ豪交給他販賣部分之偵查及移送給高雄地檢署，是否即
    係此件不起訴處分書所示？）是的，就是這一件。」等語（
    見本院更一卷第393至398頁），可知本院「另案」所援引之
    上述各函文所載「有因被告之供述而查獲毒品上游黃Ｏ豪…」
    等情，係指上開左營分局報請高雄地檢署偵辦之黃Ｏ豪等人
    涉嫌販賣第二級毒品部分，惟此部分既經檢察官以110年度
    偵字第3700號不起訴處分書確定，且由上開函文所附移送書
    暨檢察官之不起訴處分書所載內容，可知被告及警方（承辦
    人汪Ｏ安）當時所稱及回覆法院之關於「被告有供出毒品來
    源」部分，係指被告於警詢所稱「其於108年3月底4月初向
    黃Ｏ豪（阿豪）購買2次甲基安非他命」，惟該時間均在本件
    附表一編號1 、2 、4 、8所示各次犯行（即107年12月4日
    至108年2月11日間）之後無誤，復經證人黃Ｏ豪否認在案及
    檢察官為不起訴處分確定，此部分均是本院「另案」審理時
    未及審酌之新事證，故尚難以本院「另案」從寬認定被告有
    毒品危害防制條例第17條第1項之適用，逕認本件亦同有該
    規定之適用，畢竟本件（院）於更審後所審酌之事證，遠較
    「另案」完整，兩者審酌之事證既有差異，結論自有不同，
    何況被告於更審後於本院供稱「其於107年12月份以40萬元
    向黃Ｏ豪、李Ｏ勝購買1公斤甲基安非他命」等情，而此部分
    確查無相關事證可佐，至為明確。
  基上，本件並無毒品危害防制條例第17條第1項減免其刑之適
    用；至被告所稱其「另案」販毒案件與本件附表一編號1、2
    、4、8所示各罪，係於相近之時間所犯而分別起訴、判決部
    分，則應視是否符合刑法第51條應併合處罰之要件，於將來
    法院定應執行刑時，本於公平、正義考量妥適處理，而非透
    過本件審酌有無毒品危害防制條例第17條第1項之規定所得
    救濟，附此敘明。
  ⒋刑法第59條部分：
    依據修正前毒品危害防制條例第4條第1項的規定，販賣第一
    級毒品罪的最輕本刑是無期徒刑。然而，同樣犯販賣第一級
    毒品罪的被告，各自的犯罪原因、動機不一，犯罪情節也未
    必相同，其中有的是大盤毒梟，有的則是中、小盤的毒販，
    也有吸毒者為了互通有無而偶然為販賣毒品的行為，另外也
    有受指示持送毒品而參與販毒行為者，這些情節不同的販毒
    行為對社會造成的危害程度顯然有所差異，但法律所規定的
    最輕本刑卻一律是無期徒刑，刑責甚重。在這樣的狀況下，
    如果依行為人的犯罪情狀處以有期徒刑，就足以懲罰其不法
    行為，並能夠達到避免社會上其他人為同種犯行的目的，自
    可綜合考量行為人客觀犯行與主觀惡性等相關事項，審酌是
    否有可以憫恕的情形，適用刑法第59條的規定酌量減輕其刑
    ，以使個案裁判的量刑，符合罪刑相當的要求。本院考量被
    告雖然有附表一編號8所示販賣第一級毒品犯行，但其此次
    毒品交易的金額為8000元，並非甚高，其販賣第一級毒品犯
    行的惡性，顯然無法與大量運輸、販賣毒品的大盤毒梟相比
    ，即使對被告科以依上述規定加重、減輕後的最低度刑，仍
    然過重，在客觀上足以引起一般的同情，顯然可堪憫恕，故
    依刑法第59條規定酌減其刑。
  ⒌被告如附表一編號1、2、4所示犯行，均有刑法第47條第1項
    加重及修正前毒品危害防制條例第17條第2項減輕事由，應
    先加重後減輕其刑。又被告如附表一編號8所示販賣第一級
    毒品犯行，有刑法第47條第1項加重及修正前毒品危害防制
    條例第17條第2項、刑法第59條減輕事由，應先加重後遞減
    其刑。
三、上訴論斷：
㈠、上訴駁回部分：
　⒈原審認被告上述如附表一編號1、2、4、8所示販賣第一、二
    級毒品犯行，事證明確，適用修正前毒品危害防制條例第4
    條第1項、第2項、第17條第2項，刑法第2條第1項前段、第1
    1條、第28條、第55條前段、第47條第1項、第59條等規定，
    審酌被告明知毒品危害國人身心健康及危害社會風氣至深且
    鉅，因貪圖利益而分別於前述時、地，販賣第一、二級毒品
    以牟利，增加毒品在社會流通的危險性，漠視法律規定，但
    念及被告於偵查及審理時均坦認全部犯行，並於偵查時供出
    共犯潘仁智、李俊明等人亦有參與販賣，使得檢警因而查獲
    其2人，尚知悔悟，犯後態度良好；並考量被告所販賣的對
    象、數量及次數，與一般大量販賣的情形尚有不同，且入監
    前從事助理工作、智識程度為國中畢業、家庭及身體健康狀
    況，及被告在所販賣之金額、動機、手段、犯罪所得與行為
    分擔等一切情狀，就附表一編號1、2、4、8所示犯行，分別
    量處附表一各該編號原審主文欄所載之刑。
　⒉另就沒收認定：
　⑴以營利為目的販入毒品，經多次販賣後，持有剩餘毒品被查
    獲，其各次販賣毒品行為，雖應併合處罰，但該持有剩餘毒
    品之低度行為，應僅為最後一次販賣毒品之高度行為所吸收
    ，不另論罪，故就該查獲之剩餘毒品，只能於最後1次之販
    賣毒品罪宣告沒收銷燬，不得於各次販賣毒品罪均宣告沒收
    銷燬（最高法院98年度台上字第6663號、第5283號判決意旨
    參照）。查扣案如附表二編號②至⑦、⑪至⑫所示被告持有之白
    色結晶8包，經送驗結果均檢出含有甲基安非他命成分，有
    內政部警政署刑事警察局108年7月23日刑鑑字第1080059042
    號鑑定書可證，而被告供稱上述毒品為販賣剩餘（見原審卷
    一第189至190頁），應隨同被告最後1次販賣甲基安非他命
    犯行即附表一編號4所示之罪，依毒品危害防制條例第18條
    第1項前段規定宣告沒收銷燬；又上述毒品包裝袋因與各該
    毒品無從析離，且無析離實益，應一併宣告沒收銷燬；至測
    試消耗之毒品則不需諭知沒收銷燬。
　⑵未扣案門號0000000000號行動電話（含SIM卡）1支，據被告
    陳稱該行動電話是供附表一編號1、2、4、8所示販賣毒品犯
    行聯絡之用（見原審卷1第191頁），應依毒品危害防制條例
    第19條第1項規定，於上述各罪併予宣告沒收，並依刑法第3
    8條第4項規定，於全部或一部不能沒收或不宜執行沒收時，
    追徵其價額。至另案扣押門號0000000000號行動電話（含SI
    M卡）1支，據李俊明陳稱其於107年10月份至12月9日間，是
    持用該行動電話（見警卷第227 頁），並有附表三編號2-1
    、2-3所示通訊監察譯文可證，足認該行動電話是供附表一
    編號2所示販賣毒品犯行聯絡之用，雖經另案扣押在案，仍
    應隨同李俊明所犯如附表一編號2所示之罪（已判決確定）
    ，依毒品危害防制條例第19條第1項規定宣告沒收，併予敘
    明。
　⑶扣案如附表二編號①所示電子磅秤1 臺，被告供稱該電子磅秤
    是供附表一編號1、2、4、8所示販賣毒品秤重之用（見原審
    卷一第189頁），隨同附表一編號1、2、4、8所示之罪，依
    毒品危害防制條例第19條第1項規定宣告沒收。
　⑷附表二編號⑬至⑰所示之物，係被告個人所使用之行動電話，
    與本件相關販賣毒品犯行無關，此經被告供陳在卷（見原審
    卷一第191頁），均不予以宣告沒收，由檢察官另為適法之
    處理。
　⑸被告就附表一編號1、2、4、8所示販毒所得，自承分別實際
    收取1000元、1000元、2500元、8000元（見原審卷二第369 
    頁），且與共犯李俊明、潘仁智所述內容大致相符，足以採
    認，雖該等價金皆未扣案，仍應隨同被告所犯附表一編號1
    、2、4、8所示各次販賣毒品犯行，依刑法第38條之1第1、3
     項規定宣告沒收，於全部或一部不能沒收或不宜執行沒收
    時，追徵其價額。
　⒊經核原審已敘述其認定被告此部分犯罪及沒收所憑之證據、
    理由，且量刑已審酌前開等情及刑法第57條所列各款一切情
    狀，為其量刑責任之基礎，認事用法皆無違誤，量刑亦稱妥
    適，並無任何偏重不當或違法之處。被告上訴意旨，主張其
    如附表一編號1、2、4、8所示犯行，均符合毒品危害防制條
    例第17條第1項減免其刑要件，據以指摘原判決不當，並無
    理由（已如前述），此部分上訴應予駁回。
㈡、撤銷部分：
　⒈依105年7月1日修正施行的刑法沒收新制，沒收乃是刑罰及保
    安處分以外具有獨立性的法律效果，已非從刑，故「沒收」
    應可與「罪刑部分」為區分。又刑事訴訟法第348條規定：
    「上訴得對於判決之一部為之；未聲明為一部者，視為全部
    上訴。對於判決之一部上訴者，其有關係之部分，視為亦已
    上訴」（前述規定雖已修正，但本案是於新法施行前之110
    年1月7日繫屬本院，依刑事訴訟法施行法第7之13條，仍應
    適用修正前規定）。而該規定所謂「有關係部分」，是指判
    決之各部分在審判上無從分割，因一部上訴而其全部必受影
    響者而言。於當事人對於判決之罪刑部分提起上訴時，因是
    就犯罪行為即沒收的前提事實有所爭執，對於是否應（得）
    沒收，自然會發生影響，故此時沒收部分應認為是「有關係
    部分」，視為亦已上訴。但沒收既然具有獨立性，故上訴審
    法院仍得就本案部分與沒收部分予以分別裁判，而在以上訴
    無理由而駁回罪刑部分之上訴的情形下，單獨就沒收有違誤
    部分予以撤銷。
　⒉原判決就另案扣押之李俊明所有之0000000000號行動電話（
    含SIM卡），對於就附表一編號2所示犯行與李俊明有共犯關
    係之被告予以宣告沒收；另就潘仁智所有之未扣案00000000
    00號行動電話（含SIM卡），對於就附表一編號8所示犯行與
    潘仁智有共犯關係之被告予以宣告沒收、追徵。然而：
　⑴刑法上所稱的「責任共同原則」，是指共同實行犯罪行為的
    多數人，在共同意思範圍以內，各自分擔犯罪行為的一部分
    ，而相互利用他人的行為，以達成彼此間共同犯罪的目的時
    ，就應該對於所發生的全部結果共同負責。因此，「責任共
    同原則」只是在處理共同犯罪參與者的責任認定，而與犯罪
    工具的沒收無關。又沒收雖然是刑罰與保安處分以外的獨立
    法律效果，但沒收人民財產使之歸屬國庫，乃是對憲法所保
    障人民財產基本權的限制，性質上為國家對人民的刑事處分
    ，對人民基本權的干預程度，並不亞於刑罰，故在判斷是否
    宣告沒收時，自然應該要權衡罪責原則、比例原則，避免對
    共同正犯為不符罪責或無必要的沒收、追徵；另外，應沒收
    物或得沒收物如果已經扣案，因為沒有重複沒收的疑慮，日
    後執行上也不會有困難，所以沒有對各共同正犯諭知連帶沒
    收或重複諭知沒收的必要。因此，沒收物如果已對具所有權
    或有事實上處分權的被告諭知沒收時，自不需再對非所有權
    人又無共同處分權的共同正犯諭知沒收、連帶沒收或追徵（
    最高法院108 年度台上字第1001號判決意旨參照）。
　⑵毒品危害防制條例第19條第1項雖然規定：「犯第4條至第9條
    、第12條、第13條或第14條第1項、第2項之罪者，其供犯罪
    所用之物，不問屬於犯罪行為人與否，均沒收之」，但其中
    關於「不問屬於犯罪行為人與否」部分，只是在規範某供犯
    罪所用之物得否沒收，不以犯罪行為人所有為要件，而與該
    物品應對何人諭知沒收無關。具體而言，若該物品是屬於非
    犯罪行為人之第三人所有，仍可依據上述規定宣告沒收，只
    是此時須先依刑事訴訟法第455 條之12等相關規定，開啟第
    三人參與沒收程序，使該第三人有陳述意見之機會，之後法
    院若仍認應沒收該物品，其宣告沒收的對象即為該第三人，
    並非相關參與犯行之犯罪行為人。故在多名犯罪行為人共同
    犯販賣毒品罪的情形，若某供犯罪所用之物應依毒品危害防
    制條例第19條第1項宣告沒收，其諭知的對象自然僅為該物
    品所有人之被告，不因該規定有「不問屬於犯罪行為人與否
    」此一規範，而認例外不依前述⑴說明，亦對非該物品所有
    人之共犯宣告沒收。
　⑶另案扣押0000000000號行動電話（含SIM卡）、未扣案000000
    0000號行動電話（含SIM卡），雖分別是供被告與李俊明、
    被告與潘仁智共犯附表一編號2、8犯行使用之物，但該等物
    品既然分別是李俊明、潘仁智所有，依前述說明，僅就李俊
    明、潘仁智宣告沒收、追徵即可，無從再對被告諭知沒收、
    追徵。原審判決就此等部分所為之沒收、追徵宣告，即有違
    誤。
  ⒊從而，被告提起上訴雖無理由，但原審判決就前述之沒收（
    銷燬）、追徵既有違誤、不當之處，仍應由本院就此等沒收
    （銷燬）、追徵部分予以撤銷。
四、至被告就原判決附表一編號5部分，已於110年12月7日在本
    院上訴審撤回上訴。另同案被告潘仁智、陳家章及李俊明部
    分均非本院（次）審判範圍，不另論列。
據上論結，應依刑事訴訟法第368條、第369條第1項前段，判決
如主文。
本案經檢察官趙期正提起公訴，檢察官曾靖雅到庭執行職務。
中　　華　　民　　國　　111 　年　　8 　　月　　30　　日
                  刑事第五庭    審判長法  官  簡志瑩
                                      法  官  陳美燕
                                      法  官  唐照明
以上正本證明與原本無異。
如不服本判決應於收受本判決後20日內向本院提出上訴書狀，其
未敘述上訴理由者，並得於提起上訴後20日內向本院補提理由書
狀（均須按他造當事人之人數附繕本）「切勿逕送上級法院」。
中　　華　　民　　國　　111 　年　　8 　　月　　30　　日
                                      書記官  梁雅華
附錄本判決論罪科刑法條：
修正前毒品危害防制條例第4條第1項、第2項：
製造、運輸、販賣第一級毒品者，處死刑或無期徒刑；處無期徒
刑者，得併科新臺幣二千萬元以下罰金。
製造、運輸、販賣第二級毒品者，處無期徒刑或七年以上有期徒
刑，得併科新臺幣一千萬元以下罰金。

附表一：       編號  非本件被告之共犯 購毒者 交易方式、毒品種類及價金 原判決主文 本院主文    交易時間、地點    1 （起訴書附表編號3）  無 饒Ｏ益 饒Ｏ益持用0000000000號行動電話與李鴻榮持用0000000000號行動電話聯繫購買毒品事宜後，李鴻榮於左列時地交付甲基安非他命1/4 錢給饒Ｏ益，並向饒Ｏ益收取價金1000 元。 李鴻榮販賣第二級毒品，累犯，處有期徒刑參年捌月，扣案如附表二編號①所示之電子磅秤壹臺沒收；未扣案之門號○○○○○○○○○○號行動電話（含SIM卡）壹支及犯罪所得新臺幣壹仟元均沒收，於全部或一部不能沒收或不宜執行沒收時，皆追徵其價額。 上訴駁回。    107 年12月10日晚上9點21分左右       高雄市三民區九如二路與臥龍路口    2（起訴書附表編號1）  無 楊Ｏ樹 楊Ｏ樹持用0000000000號行動電話與李鴻榮持用0000000000號行動電話聯繫購買毒品事宜後，李鴻榮與李俊明持用0000000000號行動電話聯繫，至鼎山家樂福會合，李鴻榮將甲基安非他命交給李俊明，由李俊明於左列時地交付甲基安非他命1公克給楊Ｏ樹，並向楊Ｏ樹收取價金1000元，再將該1000元轉交給李鴻榮。 李鴻榮共同販賣第二級毒品，累犯，處有期徒刑參年捌月，扣案如附表二編號①所示之電子磅秤壹臺沒收；另案扣押之門號○九○○三九四七○七號行動電話（含SIM卡）壹支沒收；未扣案之門號○○○○○○○○○○號行動電話（含SIM卡）壹支及犯罪所得新臺幣壹仟元均沒收，於全部或一部不能沒收或不宜執行沒收時，皆追徵其價額。 關於「另案扣押之門號○九○○三九四七○七號行動電話（含SIM卡）壹支沒收」部分撤銷。 其他上訴駁回。    107 年12月4 日凌晨0點22分左右       高雄市○○區○○街00 0○0 號（楊Ｏ樹住處樓下）         （李俊明部分略）  3  （略）     4（起訴書附表編號8）  潘仁智 呂Ｏ雲 呂Ｏ雲以00-0000000號電話與李鴻榮持用0000000000號行動電話聯繫購買毒品事宜後，李鴻榮委由潘仁智於左列時地交付甲基安非他命1 錢給呂Ｏ雲，並向呂Ｏ雲收取價金3000元，之後該3000元價金，由李鴻榮取得2500元，潘仁智取得500元。 李鴻榮共同販賣第二級毒品，累犯，處有期徒刑參年玖月，扣案如附表二編號②至 ⑦、⑪至⑫所示捌包第二級毒品甲基安非他命均沒收銷燬；扣案如附表二編號①所示之電子磅秤壹臺沒收；未扣案之門號○○○○○○○○○○號行動電話（含SIM卡）壹支及犯罪所得新臺幣貳仟伍佰元均沒收，於全部或一部不能沒收或不宜執行沒收時，皆追徵其價額。 上訴駁回。    108 年2月11日晚上11點左右       高雄市左營區榮民總醫院門口         潘仁智部分非上訴範圍（略）  5  （略）     6  （略）     7  （略）     8 （起訴書附表編號7）  潘仁智 饒Ｏ益 饒Ｏ益持用0000000000號行動電話與李鴻榮持用0000000000號行動電話聯繫購買毒品事宜後，李鴻榮與潘仁智持用0000000000號行動電話聯繫，由潘仁智於左列時地交付海洛因1 包（重量不詳）、甲基安非他命1錢給饒Ｏ益，並向饒Ｏ益收取價金8000元，再將該8000元轉交給李鴻榮。 李鴻榮共同販賣第一級毒品，累犯，處有期徒刑柒年拾月，扣案如附表二編號①所示之電子磅秤壹臺沒收；未扣案之門號○○○○○○○○○○號行動電話（含SIM卡）壹支、門號○○○○○○○○○○號行動電話（含SIM卡）壹支及犯罪所得新臺幣捌仟元均沒收，於全部或一部不能沒收或不宜執行沒收時，皆追徵其價額。 關於「未扣案之門號○○○○○○○○○○號行動電話（含SIM卡）壹支沒收，於全部或一部不能沒收或不宜執行沒收時，追徵其價額」部分撤銷。 其他上訴駁回。    108 年1月28日晚上8點48分左右       高雄市○○區○○路000號         潘仁智部分非上訴範圍（略）  9 （略）      

附表二：    編號 扣押物品 檢驗結果 備註 ① 電子磅秤1 台   ② 甲基安非他命（毛重1016公克）1包 檢出第二級毒品甲基安非他命，驗前毛重1012.99 公克（包裝重14.21公克），驗前淨重998.78公克，取0.15公克鑑定用罄，餘998.63公克純度約99％驗前純質淨重約988.79公克 內政部警政署刑事警察局108 年7 月23日刑鑑字第1080059042號鑑定書 ③ 甲基安非他命（毛重257公克）1包 1.驗前總毛重301.91公克（包裝總重約9.38公克），驗前總淨重約292.53公克 2.隨機抽取編號③鑑定： （1）淨重251.64公克，取0.10公克鑑定用罄，餘251.54公克 （2）檢出第二級毒品甲基安非他命成分 （3）純度約98% 3.依據抽測純度值，推估編號③至⑦均含甲基安非他命之驗前總純質淨重約286.67公克。 同上 ④ 甲基安非他命（毛重39公克）1包   ⑤ 甲基安非他命（毛重l.94公克）1包   ⑥ 甲基安非他命（毛重1.67公克）1包   ⑦ 甲基安非他命（毛重0.94公克）1包   ⑧ 海洛因（毛重2.51公克）1包 海洛因檢出，檢驗前淨重2.328 公克，檢驗後淨重2.316 公克 高雄市立凱旋醫院108 年8 月6 日高市凱醫驗字第60416 號濫用藥物成品檢驗鑑定書 ⑨ 海洛因（毛重0.51公克）1包 海洛因檢出，檢驗前淨重0.209 公克，檢驗後淨重0.194 公克 同上 ⑩ 海洛因（毛重0.34公克）1包 海洛因檢出，檢驗前淨重0.095 公克，檢驗後淨重0.085 公克 同上 ⑪ 甲基安非他命（毛重4.18公克）1包（起訴書原記載第三級毒品K他命，經原審公訴檢察官予以更正） 愷他命未檢出、甲基安非他命檢出，檢驗前淨重3.739 公克、檢驗後淨重3.729 公克 同上 ⑫ 甲基安非他命（毛重4.03公克）1包（起訴書原記載第三級毒品K他命，經原審公訴檢察官予以更正） 愷他命未檢出、甲基安非他命檢出，檢驗前淨重3.666 公克、檢驗後淨重3.655 公克 同上 ⑬ 三星平板手機1 支（IMEZ000000000000000）無sim 卡   ⑭ iphone手機1 支（門號：0000000000、IMEI:000000000000000）   ⑮ iphone手機1 支（門號：0000000000、IMEI:000000000000000）   ⑯ NOKIA手機1 支（IMEI:000000000000000）無sim 卡   ⑰ iphone手機1 支（IMEI:000000000000000）無sim 卡   

附表三：   編號 時間 通話內容 1-1 107 年12月10日19時14分05秒 A：0000000000李鴻榮，B：0000000000饒Ｏ益 A:說要打給我也沒有，害我等到早上6 點多。 B:我睡著了。 A:讓我在那邊等，還好我沒打電話跟人家引。 B:你在哪? A:楠梓。 B:什麼時候要過來？ A:等一下我就回去了。 B:在四維路，我在家喔。 A:你幾點要進去？ B:我沒要進去了，你來再說了。 A:好。 1-2 107 年12月10日21時21分12秒 A：0000000000李鴻榮，B：0000000000饒Ｏ益 B:可以下來了。 A:好。 2-1 107 年12月3 日23時54分40秒 A：0000000000李鴻榮，B：0000000000李俊明 A:你去鼎山家樂福。 B:好。 2-2 107 年12月4 日0 時17分10秒 A：0000000000李鴻榮，C：0000000000楊Ｏ樹 A:怎LINE都不接? C:沒信號。 A:我在樓下　  2-3 107 年12月4 日0 時22分4 秒 A：0000000000李鴻榮，B：0000000000李俊明 A:我在鼎山街7-11對面鹹酥雞。 B:好。　  4 108 年2 月11日22時39分25秒 A：0000000000李鴻榮B：00-0000000呂Ｏ雲 B:阿弟阿是不是在那邊？ A:對。 B:你叫他送一個過來給我。 A:好。 B:現在喔。 A:要借多少？ B:3000。 A:好。　  8-1 108年1月28日20時20分24秒 A：0000000000李鴻榮，B：0000000000饒Ｏ益 A:他差不多15分鐘後到。 B:哪一個？ A:阿弟阿，戴帽子那個，你要拿8000給他。 B:好。　 　  8-2 108年1 月28日20時36分41秒 A：0000000000李鴻榮，C：0000000000潘仁智 C:我到你朋友這邊七賢路了。 A:好，我跟他說。 8-3 108 年1 月28日20時44分40秒 A：0000000000李鴻榮，B：0000000000饒Ｏ益 A:差不多可以下去了。 B:我在樓下等很久了。 A:快到了。 B:你叫他轉進來南華路。 A:他知道。 B:他開什麼車？ A:三菱古灰的廂型車　  8-4 108 年1 月28日20時46分46秒 A：0000000000李鴻榮，C：0000000000潘仁智 C:你另外那個朋友欠600 ，2000那個。 A:沒關係。 C:我現在要過去…那邊了，快到了。 A:你從南華路進去，他坐在一部賓士車內。 C:好 9-1 （略）  9-2 （略）